# 请教陈版：关于在同一控制下的业务合并的所得税问题

提问人：lu760314 时间：2011-02-17 19:46:19
A公司经营性资产增资其子公司B公司，A公司在其原来的账面上对资产提取了减值准备，B公司按照同一控制下的业务合并对转入的资产进行处理，即按照原在A公司的账面价值连同减值准备过入到B公司的账面上。请教陈版： 1 、如果投资的经营性资产构成业务，是否能界定为同一控制下的业务合并？ 2 、如果这项投资业务符合财税【 59 】号文中的特殊性税务处理的规定（资产收购），A公司所确认的长期股权投资为扣减减值准备后的资产净值，其计税基础为被转让资产的原有计税基础，是不是减值准备所产生的递延所得税资产应该在母公司确认？但是B公司因其账面价值（减值准备一并过入）与计税基础（转入资产的原有计税基础）也存在差异，也应确认递延所得税资产。是否二者之间存在矛盾？

回答人：chenyiwei
1 、对子公司B而言，可界定为同一控制下的业务合并。 2 、假定该业务符合 59 号文的特殊性税务处理条件，A公司选择适用特殊性税务处理，并按国家税务总局公告[2010]4号履行了相关程序的，则A的长期股权投资的计税基础为投出各资产的原有计税基础，考虑减值准备的影响后，与长期股权投资的帐面价值存在差异。但这是与对子公司的长期股权投资相关的暂时性差异，如果预计在可预见的未来很可能不会转回（例如没有在可预见的未来处置股权的计划），则A公司不应就此确认递延所得税资产。B公司可就该项减值准备的暂时性差异影响确认递延所得税资产。

回答人：chenyiwei
回复 藤椅 lu760314 的帖子 1 、母子公司帐面上的递延所得税资产并不一定要求必须匹配。在你说的情况下，A公司如果计划在可预见的未来处置剩余股权并且预计处置时将产生足够的应纳税所得额的，则可以确认与剩余的 55 ％股权对应的递延所得税资产。 2 、如果属于应税重组，B公司以公允价值作为计税基础的，B公司个别报表层面可确认递延所得税资产，但由于该项递延所得税资产系接受投资方出资形成，所以应当贷记资本公积。

回答人：chenyiwei
回复 报纸 lu760314 的帖子此时B公司帐面仍可确认减值准备形成的递延所得税资产。由于母子公司分别是独立的法人和纳税人，并且在股权收购或者股权处置的情况下，该股权所在的标的企业的税务事项原则上保持不变，所以两者的处理并不对应，可能存在同时享有税务收益的情况。